

JONNY ZURITA

Desarrollador Front-End | Diseñador UI/UX

SOBRE MI

amplia Tengo experiencia construyendo aplicaciones y sitios web que cautivan a los usuarios (visita mi website si quieres chequearlo). Soy muy atento a los detalles, gracias a eso soy capaz de construir aplicaiones visualmente impresionantes. Trabajo duro, me mantengo en constante aprendizaje para ser mejor.

LENGUAJES



Proficiente C2

Básico (estudiándolo actualmente)

CONTACTO

♥ Valencia Venezuela

+58 424 440 7910

jonnyzurita.netlify.app

jonnyzuritadev@gmail.com

zuritajonny

EXPERIENCIA

Inversiones JZ Venezuela

2017 - 2019

Connect R. Dubai - EAU

Dubai - EAU 2020 - 2021

Frelance 2021 - 2022

Frelance 2022 - Diseñador web

Creé la imagen gráfica de una empresa local y dirigi las relaciones entre la empresa y sus clientes; presentación de mock-ups, comunicación y negociacion.

Desarrolador web y Diseñador UI/UX Diseñé y desarrollé más de 30 sitios web para un conglomerado de empresas Emiratíes; el trabajo incluía investigar sobre el emirato específico.

Desarrolador de aplicaiones web

Desarollé websites y aplicaciones web para una
empresa de boletos de avion. Alancé metas de
productividad y métricas de desempeño.

Traductor de documentación

Manejé el proceso de traduccion de un software
para un start-up de tecnología; requeía utilizar
photoshop y explicar su funcionamiento.

EDUCACIÓN

Curso 2017 - 2018

Curso 2021 - 2022

Universidad 2018 - 2022 Programación web HTML - CSS Centecpro Valencia

React: Hooks, Context, Redux, MERN
Udemy - Juan Pablo de la Torre Valdez

Análisis de Sistemas
 Instituto Universitario de Tecnología para la Información

DESTREZAS

HTML 5 años

3

CSS 5 años

Js Javascript 3 años



React 2 años

💪 Redux 1 año



Photoshop 6 años



Diseño de producto 1 año



Figma 1 año